【裁判字號】    98,易,958
【裁判日期】    980831
【裁判案由】    竊盜
【裁判全文】
臺灣臺北地方法院刑事判決               98年度易字第958號
公  訴  人  臺灣臺北地方法院檢察署檢察官
被      告  乙○○
                    （在臺灣臺北看守所羈押中）
上列被告因竊盜案件，經檢察官提起公訴（98年度偵字第5081號
），被告於準備程序中就被訴事實為有罪之陳述，經本院告知簡
式審判程序之旨，並聽取被告與公訴人之意見後，本院裁定進行
簡式審判程序，並判決如下：
    主  文
乙○○竊盜，累犯，處有期徒刑肆月，如易科罰金，以新臺幣壹
仟元折算壹日。
    事  實
一、乙○○前於民國95年間因竊盜案件，經本院以95年度易字第
    789 號判決判處拘役50日，嗣經臺灣高等法院以95年度上易
    字第1440號判決撤銷原判決改判處有期徒刑3 月確定，於96
    年4 月15日執行完畢出監。詎仍不知悔改，基於意圖為自己
    不法所有之犯意，於98年1 月20日21時30分許，在坐落臺北
    市大安區○○○路○ 段306 號之僑安停車場內，見甲○○所
    有停放在273 號停車格中車牌號碼5803-GW 號自小客車之車
    門未上鎖，因認有機可趁，遂徒手開啟車門竊取甲○○放在
    車內之HP Compaq 廠牌型號nw8440號筆記型電腦1 台、背包
    1 個、信用卡、提款卡各1 張、行動電話1 支，得手後旋即
    逃逸。嗣經甲○○發覺，經調閱停車場內監視器光碟，始發
    覺上情報警處理。
二、案經甲○○訴由臺北市政府警察局信義分局報請臺灣臺北地
    方法院檢察署檢察官偵查起訴。
    理  由
一、按本件被告乙○○所犯係死刑、無期徒刑、最輕本刑為3 年
    以上有期徒刑以外之罪，其於準備程序就前揭被訴事實為有
    罪之陳述，經告知簡式審判程序之旨，並聽取其與公訴人之
    意見後，本院認無不得或不宜改依簡式審判程序進行之處，
    爰依刑事訴訟法第273 條之1 第1 項、第284 條之1 ，裁定
    本件進行簡式審判程序，合先敘明。
二、訊據被告對於上揭犯罪事實坦承不諱，且經證人即告訴人甲
    ○○於警詢及偵查中均證稱其放在車牌號碼5803-GW 號自小
    客車車內之筆記型電腦1 台、背包1 個、信用卡、提款卡各
    1 張、行動電話1 支等物均於該車停放在僑安停車場時遭竊
    ，而從停車場之監視器攝得畫面中所看到被告從停車場離去
    時手中所拿之電腦包即為證人即告訴人在該停車場車內遭竊
    的電腦包，及證人廖苑怡於警詢及偵查中證稱其於98年1 月
    23 日19 時10分許在停車場樓梯間攔下被告，是因被告與其
    在監視器畫面中所看到98年1 月20日21時30分許發生竊案之
    竊嫌面孔、特徵及穿著很像等語明確，並有經監視器攝得98
    年1 月20日19時39分許被告空手搭乘停車場內電梯至停車場
    車道地下2 樓，在地下2 樓車道間行走至273 號停車格時轉
    入該停車格內並行至停放在該停車格內之汽車後座，從該停
    車格出來後手中已多1 個手提包，而從地下2 樓之樓梯間離
    開停車場之照片21張、勘驗監視器光碟筆錄1 份在卷可稽（
    98年度偵字第5081號卷第7 頁至第13頁、第19頁、第20頁、
    第32頁、第44頁至第60頁），又被告於98年1 月23日為警查
    獲之時所穿著之上衣與98年1 月20日為僑安停車場攝影機攝
    得之竊嫌所穿著之上衣顏色相同，髮型亦相似，有查獲照片
    1 張可資比對（上開偵查卷第17頁），經調查上開證據，足
    見被告之自白與事實相符，自可採為認定被告有罪之依據。
    從而本件事證明確，被告竊盜犯行堪以認定，應予依法論科
    。
三、核被告所為，係犯刑法第320 條第1 項竊盜罪。被告前於95
    年間因竊盜案件，經本院以95年度易字第789 號判決判處拘
    役50日，嗣經臺灣高等法院以95年度上易字第1440號判決撤
    銷原判決改判處有期徒刑3 月確定，於96年4 月15日執行完
    畢出監，有臺灣高等法院被告前案紀錄表在卷可稽，被告前
    受有期徒刑執行完畢，5 年內故意再犯本件最重本刑為有期
    徒刑以上之罪，為累犯，應依刑法第47條第1 項規定加重其
    刑。爰審酌被告前已有竊盜前科，竟仍不知悔改，不思以己
    力謀取財物，卻以竊取他人物品之方式，冀得不法之財物，
    造成他人財產法益之損害，並破壞社會治安，所為實不足取
    ，且告訴人尚未領回失竊物品，亦未賠償告訴人損失，及念
    及被告原於警詢中矢口否認犯行，於本院審理時終能幡然悔
    悟，坦承犯行等一切情狀，量處如主文所示之刑，並諭知易
    科罰金之折算標準，以資懲儆。
據上論斷，應依刑事訴訟法第273 條之1 第1 項、第284 條之1
、第299 條第1 項前段，刑法第320 條第1 項、第47條第1 項、
第41條第1 項前段，刑法施行法第1 條之1 ，判決如主文。
本案經檢察官蔡彥守到庭執行職務。
中    華    民    國    98    年    8     月    31    日
                  刑事第十八庭  法  官  林芳華
以上正本證明與原本無異。
如不服本判決應於收受送達後10日內向本院提出上訴書狀，並應
敘述具體理由；其未敘述上訴理由者，應於上訴期間屆滿後20日
內向本院補提理由書（均須按他造當事人之人數附繕）「切勿逕
送上級法院」。
                                書記官  林鈴芬
中    華    民    國    98    年    8     月    31    日
附錄本案論罪科刑法條
刑法第320條
意圖為自己或第三人不法之所有，而竊取他人之動產者，為竊盜
罪，處5 年以下有期徒刑、拘役或5 百元以下罰金。
意圖為自己或第三人不法之利益，而竊佔他人之不動產者，依前
項之規定處斷。
前2 項之未遂犯罰之。


司法院資訊處製作；財團法人民間司法改革基金會備份。
